臺灣臺中地方法院民事裁定
               111年度抗字第10號
抗  告  人  羅仁謚  



相  對  人  羅惠文  



上列當事人間因本票裁定事件，抗告人對於民國110年12月8日本
院司法事務官所為110年度司票字第6720號裁定提起抗告，本院
合議庭裁定如下：
    主    文
抗告駁回。
抗告程序費用新臺幣1,000元，由抗告人負擔。
    理    由
一、抗告意旨略以：按票據上之權利，對本票發票人，自到期日
    起算；見票即付之本票，自發票日起算；三年間不行使，因
    時效而消滅。票據法第22條第1項定有明文。系爭如附表所
    示本票1紙，未載到期日，另其發票日為民國107年7月27日
    ，則自發票日起算三年之時效屆止日為110年7月26日，惟相
    對人於110年11月25日始行為本票准予強制執行裁定之聲請
    ，已逾三年時效期間。抗告人爰為本票時效消滅之抗辯，請
    廢棄原裁定等語。
二、按執票人向本票發票人行使追索權時，得聲請法院裁定後強
    制執行，票據法第123條定有明文。又本票執票人依上開規
    定聲請法院裁定許可對發票人強制執行者，係屬非訟事件，
    並無確定實體上法律關係存否之效力，是就此項聲請為裁定
    及抗告之法院，僅依非訟事件程序予以審查許可與否，即為
    已足，至於當事人間所為之實體上爭執事項，除為執票人所
    不爭執者外，應另循訴訟程序以資解決，尚無於本票裁定之
    非訟程序中而為爭執之餘地。
三、經查，相對人主張其執有如附表所示系爭本票1紙，經提示
    後未獲付款，依票據法第123條規定聲請裁定准許強制執行
    一情，已據提出系爭本票（原本業已發還，以影本附卷）為
    證，核屬相符。又系爭本票之應記載事項均已填載並無欠缺
    ，復有免除作成拒絕證書之記載。原審審查其本票形式要件
    均已具備而裁定准予強制執行，於法並無不合。抗告人雖謂
    系爭本票已逾三年之時效期間等語，但為相對人以此乃實體
    事項予以爭執在卷，有相對人所提出之答辯狀可參。是就系
    爭本票之票據權利已否因時效而消滅之實體上爭執事項，應
    另循訴訟程序解決，尚非本票裁定之非訟程序及抗告程序所
    得審酌。從而，抗告意旨以此為由，指摘原裁定不當，求予
    廢棄，為無理由。本件抗告應予駁回。
四、末按，對於非訟事件，依法應由關係人負擔費用者，法院裁
    定命關係人負擔時，應一併確定其數額，非訟事件法第24條
    第1項定有明文，爰依法確定本件抗告程序費用額如主文第2
    項所示，由抗告人負擔。
五、本件抗告為無理由，依非訟事件法第46條、第21條第2項、
    第24條第1項，民事訴訟法第495條之1第1項、第449條第1項
    、第95條、第78條，裁定如主文。
中　　華　　民　　國　　111 　年　　1 　　月　　27　　日
　　　　　　　民事第四庭   審判長法　官　黃渙文
                                 法　官　蔡家瑜
                                 法　官　林宗成
上正本係照原本作成。
如不服本裁定，得於收受本裁定送達後10日內以適用法規顯有錯
誤為理由向本院提出再抗告狀(須附繕本及繳納再抗告裁判費新
台幣1,000元)，經本院許可後始可再抗告，前項許可以原裁定所
涉及法律見解具有原則上重要性者為限。
中　　華　　民　　國　　111 　年　　1 　　月　　27　　日
                                 書記官　陳念慈　　
本票附表：
發    票    日 票  面  金  額 到期日 票據號碼 民國107年7月27日 新臺幣1,300萬元 空白 TH125265